臺灣高等法院臺南分院刑事判決　　　　　九十一年度上易字第八六號　Ａ
　　　上　訴　人
　　　即　被　告　李　桓　權
　　　選任辯護人　鄭　慶　海
右上訴人因竊盜案件，不服中華民國九十年十一月十三日台灣台南地方法院九十年度
易字第九三一號第一審判決（起訴案號：台灣台南地方法院檢察署九十年度偵字第三
二○三號），提起上訴，本院判決如左：
      主      文
上訴駁回。
      事      實
一、李桓權於民國（下同）八十四年間，因違反麻醉藥品管理條例案件，經台灣台南
    地方法院，以八十四年度訴字第一七○八號，判處有期徒刑四月，於八十五年十
    一月廿五日執行完畢。猶不知悔改，復與其胞弟甲○○（已判刑確定），共同意
    圖為自己不法所有之犯意聯絡，於九十年三月八日凌晨一時許，二人共騎ＵＯＥ
    —五九○號機車，至台南縣龍崎鄉大坪村卅八號「泰安宮」，見四下無人，李桓
    權與甲○○二人，遂以放置於泰安宮旁，鄰人所有竹梯，移至泰安宮後方，將竹
    梯下端放在地面，竹梯上端則靠著二樓地板牆，由李桓權扶著竹梯，甲○○爬竹
    梯上樓，踰越泰安宮後方窗戶安全設備，進入泰安宮竊取金牌四十五面（約值新
    台幣五萬元），得手後，據為己有，並將金牌四十五面，用塑膠袋裝著，置於機
    車掛勾上。適為至該處巡邏泰安宮管理員乙○○，發現有異，報警當場查獲，扣
    得金牌四十五面在案。
二、案經台南縣警察局歸仁分局報請，台灣台南地方法院檢察署檢察官偵查起訴。
      理      由
一、右揭事實，業據上訴人即被告李桓權於警訊時供承於右揭時地為警查獲，惟否認
    有竊盜犯行，辯稱：本件竊盜係其胞弟甲○○所為，伊未參與云云。經查：
  (一)右揭事實，業據被告李桓權於警訊及同案被告甲○○於偵審中供承不諱。被告李
    桓權及同案被告甲○○於警訊時均供承：李桓權騎機車載甲○○至泰安宮，因喝
    了一點酒，而臨時起意動手行竊。渠等係拿取廟旁樓梯，由廟內窗戶進入行竊，
    且二人係一同行竊等語（詳警卷五頁背面至六頁、七頁背面至八頁，原審聲羈卷
    五頁背面至六頁）。核與證人乙○○於警訊及偵查中，所述當日發現被告二人行
    竊情節相符，並有台南縣警察局歸仁分局贓物認領保管單一紙在卷可稽（詳警卷
    十三頁）。被告李桓權自白，核與事實相符，堪以採信。
  (二)至被告李桓權辯稱：案發當時其在喝酒，未參與竊盜云云。惟觀乎台南縣警察局
    歸仁分局函送竊盜現場照片（詳本院卷四四頁），泰安宮後方有一道水泥擋土牆
    ，緊鄰廟後方牆壁，所剩通道僅容一人通行，且同案被告甲○○於本院供稱：其
    係將竹梯下端放在地上，竹梯上端則靠著二樓的地板牆等語（詳本院卷五十頁）
    。於此情形，由於廟後方擋土牆逼近廟身牆壁，致使竹梯俟靠廟身二樓樓地板牆
    豎立時，竹梯角度幾呈垂直，兼以竹梯僅重五公斤（按經警磅稱註記於照片），
    登上竹梯時，要須有人扶著，始不致竹梯倒下。又證人乙○○證稱：用竹梯上二
    樓，梯子必須要有人扶著，才不會倒下等語（詳本院卷卅八頁）。由此可知，同
    案被告甲○○爬竹梯上二樓時，必依靠被告李桓權扶著竹梯，否則，梯子無法穩
    固，容易倒下，同案被告甲○○即無法順利爬上二樓行竊。參以被告李桓權於原
    審時供承，其知悉同案被告甲○○欲入內行竊等情，核與同案被告甲○○於偵查
    中所述相符（詳偵查卷七十頁）。以此觀之，本件同案被告甲○○進入泰安宮行
    竊金牌，應為被告李恆權所明知，且係由被告李恆權於一樓地面，將竹梯扶著。
    故二人係一同行竊，堪以認定。至被告於原審辯稱：證人林保凱曾看到伊當日在
    該處喝酒，並未參與竊盜一情。然證人林保凱於原審時僅供稱：當日伊業已就寢
    ，但聽到人聲吵雜，起來查看，警察已經將人抓到了等語（詳原審卷六十頁）。
    可見證人林保凱並未看到被告李桓權在泰安宮喝酒，其所供尚難證明被告未有參
    與竊盜犯行，自難採為有利被告李桓權之認定。
  (三)另被告李桓權於偵查中供稱：伊於九十年三月八日，與胞弟甲○○二人，係從楠
    西鄉家中出發，原本打算要去關廟鄉，向其同居人父親靈位上香。上完香後，回
    程途中，行至泰安宮，伊一人坐在泰安宮外喝酒，不知金牌是何人竊取云云（詳
    偵卷十九頁背面）。而同案被告甲○○於偵查中則供稱：去泰安宮，是因要去喝
    酒，當時還未上香等語（詳偵卷廿四頁背面）。被告所供與其胞弟甲○○所供，
    已有不合。且被告李桓權於原審時又改稱：當日去泰安宮，是為其同居人父親上
    香，因還未開始，且心情不好，故約其胞弟甲○○，在該處喝酒云云（詳原審卷
    十八頁）。顯見被告李桓權供詞，先後不一，是否屬實，已有可疑。又據證人乙
    ○○於偵查中證稱：被告二人當日放置於泰安宮前麵、魚等食物，尚未食用等語
    （詳偵卷四四頁背面、四二頁背面）。故被告辯稱，同案被告甲○○行竊時，伊
    在泰安宮前喝酒，不足為採。又被告李桓權於本院稱：其與甲○○因隔天要去參
    加其岳父告別式，故前一日在泰安宮喝酒。然同案被告甲○○於本院則稱：當日
    係李桓權岳父告別式，渠等始會出現在那邊等隔日告別式（詳本院卷廿五、五十
    頁）。則被告李桓權與甲○○對告別式舉行時間，所陳互有出入。又被告李桓權
    、甲○○行竊時間，係於九十年三月八日凌晨一時許，而被告李桓權同居人父親
    ，係於九十年三月九日上午出殯（詳原審卷十八頁），渠等於三月八日凌晨即於
    泰安宮等待，相隔尚有廿四小時以上告別式，與常情有違。又李桓權同居人家中
    正在辦喪事，被告李桓權卻在參加告別式前飲酒，在在與常情不合。渠等無法說
    出至泰安宮合理目的。顯見渠等至泰安宮，係為竊取神明金牌無疑。被告所辯，
    為卸責之詞，不足為採。
  (四)綜上所述，被告李桓權與同案被告甲○○間，有竊盜不法犯行。被告李桓權辯稱
    ：本件竊盜係其胞弟甲○○一人所為，其並未參與，為卸責之詞，要非可採。被
    告竊盜犯行，事證明確，堪以認定。
二、核被告所為，係犯刑法第三百廿一條第一項第二款踰越安全設備竊盜罪。被告與
    其胞弟甲○○間，就上開竊盜犯行，彼此間有犯意聯絡及行為分擔，為共同正犯
    。又被告李桓權前於八十四年間，因違反麻醉藥品管理條例案件，經台灣台南地
    方法院，以八十四年度訴字第一七○八號，判處有期徒刑四月，於八十五年十一
    月廿五日執行完畢，有台灣高等法院被告全國前案紀錄表一份在卷可稽，被告於
    有期徒刑執行完畢，五年內再犯本件有期徒刑以上之罪，為累犯，應依刑法第四
    十七條規定，依法加重其刑。
三、原審以被告罪證明確，因予適用刑法第廿八條、第三百廿一條第一項第二款、第
    四十七條規定，併審酌被告犯罪動機、手段、犯罪所得約新台幣五萬元（詳警卷
    九頁背面），被告審理時否認犯行，犯後態度不佳等一切情狀，量處被告李桓權
    有期徒刑十月，以資懲儆。本院經核原判決認事用法，均無不當，量刑亦稱妥適
    。被告上訴意旨，否認犯罪，指摘原判決不當，為無理由，應予駁回。
據上論斷，應依刑事訴訟法第三百六十八條，判決如主文。
本案經檢察官林炎昇到庭執行職務。
中    華    民    國      九十一      年      四      月      四      日
                                  臺灣高等法院臺南分院刑事第一庭
                                      審判長法官  茆    臺    雲
                                            法官  蔡    長    林
                    法官  董    武    全
右正本證明與原本無異。
不得上訴。
                                      法院書記官  黃    全    忠
中    華    民    國      九十一      年      四      月        九      日
附錄法條：
刑法第三百廿一條第一項：
犯竊盜罪而有左列情形之一者，處六月以上五年以下有期徒刑：
二  毀越門扇、牆垣或其他安全設備而犯之者。
